# 求助陈版主，金融工具新旧准则衔接问题

提问人：dotaauditor 时间：2020-11-26 11:35:00
背景:A公司通过持有B资管计划间接持有C公司股票，在原金融工具准则下，A公司对该资产计划分类为公允价值计量变动计入其他综合收益的金融资产，计入可供出售金融资产， 2019 年末，该项可供出售金融资产账面价值 1200万元，其中初始投资成本 1100 万元，计提减值准备 100 万元，后续公允价值计量确认的其他综合收益 200 万元；
2020 年 1 月 1 日，A公司执行新金融工具准则，A公司将其分类为以公允价值计量且其变动计入当期损益的金融资产，首次执行日，该资管计划估值报告显示公允价值为 1300 万元。
请教陈版主：
1 、根据准则衔接规定，金融工具原账面价值和在本准则施行日的新账面价值之间的差额，应当计入本准则施行日所在年度报告期间的期初留存收益或其他综合收益，A公司原账面价值 1200 万元和新账面价值 1300 万元差额为之前确认的减值准备，这 100 万元减值准备首次执行日应当如何处理？
2 、A公司原准则下因公允价值变动确认的其他综合收益 200 万元，在首次执行日应当如何处理，日后能否结转为当期损益？

回答人：chenyiwei
在新准则首次执行日，因为A公司将其分类为以公允价值计量且其变动计入当期损益的金融资产，因此：在新准则下，该项金融资产在首次执行日的账面价值为 1300 万元，其中成本 1100 万元，公允价值变动 200 万元。首次执行日的账务调整如下：
借：交易性金融资产——成本 1100
借：交易性金融资产——公允价值变动 200
借：可供出售金融资产减值准备 100
贷：可供出售金融资产——成本 1100
贷：可供出售金融资产——公允价值变动 200
贷：年初未分配利润 100
借：其他综合收益——可供出售金融资产公允价值变动 200
贷：年初未分配利润 200
上述计入首次执行日留存收益的累计公允价值变动，后续不能再转入损益。